臺灣高雄地方法院刑事判決　　　　　　　　　　　　　九十一年度訴字第七五七號
　　公　訴　人　臺灣高雄地方法院檢察署檢察官
　　被　　　告　甲○○
　　選任辯護人　王進勝律師
　　　　　　　　吳賢明律師
　　　　　　　　黃淑芬律師
右列被告因違反槍砲彈藥刀械管制條例案件，經檢察官提起公訴（九十一年度偵字第
三三七二號），本院判決如左：
    主  文
甲○○未經許可，寄藏手槍，處有期徒刑陸年陸月，併科罰金新台幣壹拾萬元，罰金
如易服勞役，以新台幣玖佰元即銀元佰元折算壹日。扣案制式半自動手槍壹枝（含
彈匣壹個，槍枝管制編號0000000000號）、改造手槍壹枝（含彈匣壹個，
槍枝管制編號0000000000號）均沒收。
    事  實
一、甲○○受雇於林清標（業於民國九十年四月十七日死亡）在高雄縣阿蓮鄉○○路
    一一二巷九號「迷花樓小吃部」工作，明知手槍、子彈為管制物品，非經中央主
    管機關許可，不得受寄而持有之，竟於八十九年二月間某日，在前開小吃部內，
    受林清標之託而收受均具有殺傷力之美國ＩＶＥＲ  ＪＯＨＮＳＯＮ廠製造ＴＰ
    －２２型口徑０．２２吋制式半自動手槍一枝（含彈匣一個，槍枝管制編號00
    00000000號）、仿ＢＥＲＥＴＴＡ廠半自動手槍製造之金屬玩具手槍換
    裝土造金屬槍管而成之改造手槍一枝（含彈匣一個，槍枝管制編號000000
    0000號）、口徑０．２２吋制式子彈四顆、加裝金屬彈殼組合而成之土造子
    彈八顆，及不具殺傷力之土造子彈九顆，而受寄藏匿在其高雄縣阿蓮鄉後安村舊
    宅前樹下。嗣於九十一年二月十六日下午，因年籍姓名不詳綽號「阿吉」之成年
    男子欲觀看前開槍彈，甲○○乃取出之，並駕駛其母陳春美所有之車牌號碼６Ｍ
    ─三七七一號自用小客車搭載女友陳秀枝（業經公訴人另為不起訴處分確）至高
    雄縣岡山鎮○○路大廟旁供「阿吉」觀看，而於同日十九時許，駕車返家行經高
    雄縣阿蓮鄉○○路途中為警查獲，並當場在前開自用小客車內查扣具殺傷力之前
    開手槍二枝（均含彈匣）、制式子彈四顆、土造子彈八顆，及不具殺傷力之土造
    子彈九顆。
二、案經高雄縣警察局岡山分局報請臺灣高雄地方法院檢察署檢察官偵查起訴。
    理  由
一、右揭犯罪事實，業據被告甲○○於警、偵訊自承不諱，其於本院審理中改稱：「
    因林清標託伊保護他妻兒，所以把手槍、子彈送給伊，並不是寄放在伊那裡」等
    語，惟此與其警、偵訊所供不同，且手槍、子彈為昂貴、不易取得之物，豈有輕
    易送人之理，而林清標若為供被告保護其妻兒之用，又何須一次贈與二枝手槍，
    應認被告前開供述與情理有違而不可信。又扣案之槍、彈經送鑑定：(一)、送鑑手
    槍一枝（含彈匣，槍枝管制編號0000000000號），認係美國ＩＶＥＲ
      ＪＯＨＮＳＯＮ廠製造ＴＰ－２２型口徑０．２２吋制式半自動手槍，槍號為
    ”ＡＥ５７３２４”，槍管內具八條右旋來復線，機械性能良好，可擊發子彈，
    認具殺傷力。(二)、另送鑑手槍一枝（含彈匣，槍枝編號0000000000號
    ），認係仿ＢＥＲＥＴＴＡ廠半自動手槍製造之金屬玩具手槍換裝土造金屬槍管
    而成之改造手槍，機械性能良好，可供擊發適用子彈，認具殺傷力。(三)、送鑑點
    二二子彈四顆（均試射），認均係制式口徑０．２２吋制式子彈，彈底標記均為
    ”Ｆ”，認均具殺傷力。(四)、送鑑九二子彈十七顆（均試射），認均係由長約１
    ６．５ｍｍ土造金屬彈殼加裝直徑約８．６ｍｍ金屬彈頭組合而成之土造子彈，
    其中八顆可擊發，認具殺傷力；其餘九顆，無法擊發，認不具殺傷力。此有內政
    部警政署刑事警察局九十一年二月十九日刑鑑字第０九一００三一四八０號、九
    十一年四月四日刑鑑字第０九一００六七一九八號鑑驗通知書二紙在卷可憑，足
    認被告之自白與事實相符。是本件事證已明，被告犯行洵堪認定。
二、核被告所為，係犯槍砲彈藥刀械管制條例第七條第四項未經許可寄藏手槍罪、第
    十一條第四項未經許可寄藏其他可發射子彈改造手槍罪、第十二條第四項未經許
    可寄藏子彈罪，其持有前開槍、彈為寄藏之當然結果，不另論以持有罪。公訴人
    就被告持有仿ＢＥＲＥＴＴＡ廠半自動手槍製造之改造手槍一枝，雖於論罪法條
    欄漏引槍砲彈藥刀械管制條例第十一條第四項，惟犯罪事實欄就此已載明，自為
    起訴效力所及，本院自應加以審理。被告一行為同時受寄藏匿制式手槍、改造手
    槍及子彈，係以一行為觸犯數構成要件不同之罪，為想像競合犯，依刑法第五十
    五條前段規定，從一重之槍砲彈藥刀械管制條例第七條第四項未經許可寄藏手槍
    罪處斷。爰審酌槍砲、彈藥均屬高度危險之物品，非經主管機關許可不得擅自持
    有，以維社會大眾安全；被告無故寄藏持有槍彈，且未繳交治安機關，影響社會
    治安，惟鑑於其犯後尚能坦承犯行，深具悔意，犯罪後態度良好，且尚無持槍、
    彈犯案等情狀，量處如主文所示之刑，並就罰金部分諭知罰金易服勞役之折算標
    準。扣案之前開手槍二枝為違禁物，依刑法第三十八條第一項第一款宣告沒收。
    至於於另扣案子彈二十一顆，均經試射滅失（其中九顆不具殺傷力），自不予宣
    告沒收，附此說明。
據上論斷，應依刑事訴訟法第二百九十九條第一項前段，槍砲彈藥刀械管制條例第七
條第四項、第十一條第四項、第十二條第四項，刑法第十一條前段、第五十五條、第
四十二條第二項、第三十八條第一項第一款，罰金罰鍰提高標準條例第二條，現行法
規所定貨幣單位折算新台幣條例第二條，判決如主文。
中      華      民      國    九十一    年      五      月     十六     日
                                  臺灣高雄地方法院刑事第一庭
                                      法  官  曾  逸  誠
右正本證明與原本無異。
如不服本判決，應於判決送達後十日內，向本院提出上訴狀。
                        書記官  張  金  蘭
中    華    民    國      九十一      年      五      月      二十      日
附錄本案論罪科刑法條全文：
槍砲彈藥刀械管制條例第七條第四項：
未經許可，持有、寄藏或意圖販賣而陳列第一項所列槍砲、彈藥者，處五年以上有期
徒刑，併科新台幣一千萬元以下罰金。
槍砲彈藥刀械管制條例第十一條第四項：
未經許可，持有、寄藏或意圖販賣而陳列第一項所列槍砲、彈藥者，處一年以上七年
以下有期徒刑，併科新台幣七百萬元以下罰金。
槍砲彈藥刀械管制條例第十二條第四項：
未經許可，持有、寄藏或意圖販賣而陳列子彈者，處五年以下有期徒刑，併科新台幣
三百萬元以下罰金。
